【裁判字號】    97,交聲,1544
【裁判日期】    970826
【裁判案由】    聲明異議
【裁判全文】
臺灣高雄地方法院交通事件裁定        97年度交聲字第1544號
原處分機關  高雄市政府交通局
法定代理人  王國材
異  議  人
即受處分人  國合交通器材有限公司
法定代理人  黃美惠
代  理  人  楊志雄
上列異議人即受處分人因違反道路交通管理處罰條例案件，對於
高雄市政府交通局民國97年7 月4 日所為之處分（原處分：高市
交裁字第裁32BB0000000 號），聲明異議，本院裁定如下：
    主  文
異議駁回。
    理  由
一、原處分機關以：異議人於97年5 月5 日17時27分許，騎乘車
    牌號碼LZJ-331 號重型機車，行經高雄市○○○路金屬研發
    中心前路口時，因不遵守道路交通標線之指示為警照相舉發
    ，經原處分機關依道路交通管理處罰條第60條第2 項第3 款
    處罰鍰新臺幣（下同）900元在案。
二、異議意旨略以：異議人於上揭時、地，騎乘上開重型機車，
    因行動電話來電，異議人乃於綠燈時騎乘上開機車逾越停止
    線，停在路旁接聽行動電話，待通話結束時，交通號誌由綠
    燈轉為紅燈，故繼續停留原地，待綠燈後再啟動，自無要求
    駕駛人再後退回停止線後方之理，是異議人並非在紅燈亮啟
    後才跨越停止線，自無不遵守道路交通標線指示之違規，爰
    依法聲明異議，請求撤銷原處分等語。
三、按汽車駕駛人駕駛汽車有不遵守道路交通標誌、標線、號誌
    之指示者，處900 元以上1,800 元以下罰鍰，道路交通管理
    處罰條例第60條第2 項第3 款定有明文。又按白實線為停止
    線之標線，用以指示行駛車輛停止之界線，車輛停止時，其
    前懸部分不得伸越該線，道路交通標誌標線號誌設置規則第
    170 條第1 項、第2 項亦有明文。再按，汽車違反道路交通
    管理事件，經以科學儀器取得證據資料證明其行為違規，當
    場不能或不宜攔截製單舉發者，得逕行舉發之道路交通管理
    處罰條例第7 條之2 第1 項第7 款亦定有明文。
四、經查：
  (一)本件異議人騎乘上開重型機車，於上揭時、地停車等待紅燈
    之際，車身超越停止線而為違規測照相機照相之事實，為異
    議人所不否認，復核與高雄市政府警局交通警察大隊97年7
    月30日高市警交三字第0970020572號函所附舉發違規照片所
    示情形相符，堪認無訛。而依前揭違規採證相片觀之，該採
    證相片上方資料欄第2 列左方有「1Y38」之字樣，代表採證
    之違規車輛乃位於第1 車道，該處號誌黃燈秒數有3.8 秒之
    意思，第2 列右方有「R077」之字樣，代表當時紅燈已亮啟
    7.7 秒，異議人所騎乘之機車車身均已超越該路口白色停止
    線，足見異議人確有不遵守交通標線指示而紅燈越線臨停之
    違規事實，堪以認定。
  (二)異議人雖以前情置辯，惟查：
  1.本件裁決內容並非以異議人違規闖越紅燈為由而裁處之，故
    異議人辯稱其非紅燈亮啟後始跨越停止線一節，顯與本件裁
    處違規內容無涉，異議人所稱，自屬誤會，委無足採。
  2.另異議人以其當時為接聽行動電話，於綠燈時穿越該路口之
    停止線時，嗣因通話完畢時因交通號誌轉為紅燈，始停留原
    地繼續等候綠燈云云。然本件微電腦闖紅燈照相機係採線圈
    感應式啟動，微電腦感應線圈埋設於停止線後方，當號誌轉
    為紅燈，車體通過感應線圈時方能啟動相機執行測照，上開
    車輛係於紅燈啟動6.8 秒後穿越停止線乙情，有高雄市政府
    警察局交通警察大隊94年6 月16日高市警交三字第09700146
    86號函在卷可稽，則異議人若係於綠燈時即穿越停止線，應
    無啟動微電腦照相機之理，故異議人前開所辯，顯與事實不
    符，洵非可採。
五、原處分機關據此並援引依前開道路交通管理處罰條例第60條
    第2 項第3 款之規定，裁處異議人罰鍰900 元，核無違法或
    其他不當之情形，裁量俱屬適當，異議人聲明異議仍執前詞
    ，指摘原處分違法，為無理由，應予駁回。
六、據上論斷，應依道路交通案件處理辦法第19條，裁定如主文
    。
中    華    民    國    97    年    8     月    26    日
                  交通法庭    法  官  王淑惠
以上正本證明與原本無異。
如不服本裁定應於送達後5日內向本院提出抗告狀。
中    華    民    國    97    年    8     月    26    日
                              書記官  郭素蓉


司法院資訊處製作；財團法人民間司法改革基金會備份。
